臺灣士林地方法院刑事判決　　　　　　　 94年度易字第444號
公　訴　人　臺灣士林地方法院檢察署檢察官
被　　　告　甲○○
上列被告因違反毒品危害防制條例案件，經檢察官提起公訴（94
年度毒偵字第805 號），經被告於準備程序中就本案被訴事實為
有罪之陳述，本院合議庭裁定改由受命法官獨任依簡式審判程序
審理，並判決如下：
    主  文
甲○○施用第二級毒品，累犯，處有期徒刑肆月，如易科罰金，
以佰元折算壹日。扣案之吸食器貳支、塑膠袋壹個沒收之。
    事  實
一、甲○○前因違反麻醉藥品管理條例案件，經最高法院以86年
    度台上字第5576號判決判處有期徒刑2 年10月確定，並於88
    年2 月13日縮短刑期假釋出監，89年8 月17縮刑期滿，未經
    撤銷假釋，以執行完畢論。另於90年間因施用毒品案件，由
    本院以90年度毒聲字第574 號裁定將其送往勒戒處所觀察、
    勒戒，認無繼續施用毒品傾向後，由臺灣士林地方法院檢察
    署檢察官以90年度毒偵字第813 號為不起訴處分確定；後再
    因施用毒品案件，經依本院以91年度毒聲字第222 號裁定將
    其送往勒戒處所觀察、勒戒，又因認無繼續施用毒品之傾向
    ，而由同署檢察官以91年度毒偵字第320 號為不起訴處分確
    定，並於91年3 月21日釋放出所。詎其猶不知悔改，於前開
    觀察、勒戒執行完畢釋放後5 年內之94年1 月10日晚間某時
    ，在其位於臺北市北投區○○○路○ 段329 號4 樓住處，以
    將安非他命置於玻璃球內加熱燒烤吸食氣體之方式，施用第
    二級毒品安非他命1 次，嗣為警於94年1 月13日下午4 時15
    分許在上址查獲，並扣得塑膠袋1 個（起訴書記載為安非他
    命殘渣袋1 包）、吸食器2 支。
二、案經臺北市政府警察局北投分局報請臺灣士林地方法院檢察
    署檢察官偵查起訴。
    理  由
一、上揭事實，業據被告甲○○於本院審 理時坦白承認，且被告
    為臺北市政府警察局北投分局員警查獲後所採集之尿液，經
    送請台灣尖端先進生技醫藥股份有限公司以「酵素免疫分析
    法」初步檢驗，並以「氣相層析質譜儀法」確認檢驗之結果
    ，均呈安非他命類陽性反應，此有臺北市政府警察局北投分
    局查獲煙毒案件尿液送驗紀錄簿及上開公司出具之濫用藥物
    檢驗報告書各1 紙附卷可稽（見臺灣士林地方法院檢察署94
    年度毒偵字第805 號偵查卷第13、14頁），另有被告所有供
    裝盛安非他命之塑膠袋1 個（起訴書記載為殘渣袋1 個，惟
    無任何證據顯示內有安非他命殘渣，詳如後述，爰更正為塑
    膠袋）、吸食器2 支，及現場查獲照片2 幀足資佐證，是被
    告前開自白，核與事實相符，應可採信。又被告於90年間因
    施用毒品案件，經本院以90年度毒聲字第574 號裁定將其送
    往勒戒處所觀察、勒戒，認無繼續施用毒品傾向後，由臺灣
    士林地方法院檢察署檢察官以90年度毒偵字第813 號為不起
    訴處分確定；嗣再因施用毒品案件，經依本院以91年度毒聲
    字第222 號裁定將其送往勒戒處所觀察、勒戒，又因無繼續
    施用毒品之傾向，而由同署檢察官以91年度毒偵字第320 號
    為不起訴處分確定，有上開不起訴處分書影本2 份及臺灣高
    等法院被告全國前案紀錄表等在卷可查。是被告於觀察勒戒
    執行完畢釋放後5 年內再犯本件施用毒品之犯行，堪以認定
    ，本件事證明確，應依法論科。
二、按安非他命為毒品危害防制條例第2 條第2 項第2 款所規定
    之第二級毒品，核被告所為係犯毒品危害防制條例第10條第
    2 項之施用第二級毒品罪。其施用前後持有第二級毒品之低
    度行為，應為施用毒品之高度行為所吸收，不另論罪。又被
    告有如事實欄所載之犯罪科刑及執行情形，有臺灣高等法院
    被告全國前案紀錄表在卷可按，其於受有期徒刑之執行完畢
    後，5 年內再犯本件有期徒刑以上之罪，為累犯，應依法加
    重其刑。爰審酌被告前已因施用毒品令入勒戒處所觀察、勒
    戒2 次，猶不能斷絕毒癮而一再施用，顯見其自制力薄弱，
    惟其施用毒品僅屬自殘行為，對於他人之法益尚無直接之侵
    害，及其犯後坦承犯行，態度尚稱良好等一切情狀，量處如
    主文所示之刑，並諭知易科罰金折算標準。扣案之塑膠袋1
    個及吸食器2 支，均為被告供施用毒品所用之物，且為被告
    所有，業經被告供承在卷，應依刑法第38條第1 項第2 款之
    規定宣告沒收之；又上開塑膠袋及吸食器雖為被告供施用毒
    品所用之物，惟其否認內有安非他命殘渣，且依現存相關卷
    證資料，亦無任何證據證明上開物品有安非他命之殘留，自
    無需依毒品危害防制條例第18條第1 項前段之規定宣告沒收
    銷燬，併予敘明。
據上論斷，應依刑事訴訟法第273 條之1 第1 項、第299 條第1
項前段，毒品危害防制條例第10條第2 項，刑法第11條前段、第
47條、第38條第1 項第2 款、第41條第1 項前段，罰金罰鍰提高
標準條例第2 條，判決如主文。
本案經檢察官王碧霞到庭執行職務。
中　　華　　民　　國　　94　　年　　7 　　月　　27　　日
                  刑事第二庭法  官  馬傲霜
以上正本證明與原本無異。
如不服本判決，應於判決送達後10日內，向本院提出上訴狀。
                            書記官  陳玉瓊
中　　華　　民　　國　　94　　年　　7 　　月　　27　　日
附錄本案論罪科刑法條全文：
毒品危害防制條例第10條
施用第一級毒品者，處6月以上5年以下有期徒刑。
施用第二級毒品者，處3年以下有期徒刑。
